臺灣士林地方法院民事裁定
110年度消債清字第119號
債  務  人  王國憲  
代  理  人  林如君律師(法扶律師)
上列債務人聲請清算事件，本院裁定如下：
    主  文
債務人王國憲自中華民國一百一十一年六月二十九日十七時起開
始清算程序。
命司法事務官進行本件清算程序。
    理  由
一、按債務人不能清償債務或有不能清償之虞者，於法院裁定開
    始更生程序或許可和解或宣告破產前，得依消費者債務清理
    條例（下稱消債條例）所定清算程序，向法院聲請清算，觀
    諸消債條例第3條、第80條規定自明。又法院開始清算程序
    之裁定，應載明其年、月、日、時，並即時發生效力；法院
    裁定開始更生或清算程序後，得命司法事務官進行更生或清
    算程序；必要時得選任律師、會計師或其他適當之自然人或
    法人一人為監督人或管理人，同條例第83條第1項、第16條
    第1項亦各有明定。
二、聲請意旨略以：伊有不能清償債務之虞情事，前已向最大債
    權金融機構聲請協商，惟協商不成立。又伊未經法院裁定開
    始更生程序或許可和解或宣告破產，爰依法聲請清算等語。
三、查債務人主張之上開事實，業據提出債務人前置協商不成立
    通知書（見本院卷第14頁）、財團法人金融聯合徵信中心當
    事人綜合信用報告暨債務清理條例前置協商專用債權人清冊
    （見本院卷第22頁至第41頁）、民國108至109年度綜合所得
    稅各類所得資料清單（見本院卷第42頁至第44頁）、全國財
    產稅總歸戶財產查詢清單（見本院卷第46頁）、勞工保險被
    保險人投保資料表（見本院卷第48頁至第50頁）、房屋租賃
    契約（見本院卷第52頁）、全戶戶籍謄本（見本院卷第100
    頁至第103頁）、因應疫情急難紓困方案核定通知書（見本
    院卷第104頁至第105頁）、108年12月迄今之銀行帳戶往來
    明細（見本院卷第106頁）、中華民國人壽保險商業同業公
    會投保查詢單（見本院卷第108頁）、110年7至8月蔬果銷售
    送貨名單（見本院卷第114頁至第124頁）、債務人之子王辰
    博、王惟漢切結書（見本院卷第112頁）、債務人配偶胡藝
    芬勞保、職保被保險人投保資料表（見本院卷第126頁至第1
    28頁）、109年度綜合所得稅各類所得資料清單（見本院卷
    第130頁至第134頁）為證，並有遠東國際商業銀行股份有限
    公司111年4月12日、同年5月31日民事陳報狀（見本院卷第7
    2頁、第94頁）可稽。參酌債務人現年62歲，自陳目前無工
    作收入，每月必要支出生活費用新臺幣（下同）8,000元均
    賴兩個兒子資助（見本院卷第98頁）。而債務人名下別無其
    他財產，有前載全國財產稅總歸戶財產查詢清單（見本院卷
    第46頁）可佐。則以債務人陳報之債務總金額已達1,829萬3
    ,302元（見本院卷第18頁），經綜合評估債務人財產、信用
    及勞力等狀況，堪認債務人確有不能清償債務情事。此外，
    復查無消債條例第6條第3項、第8條或第82條第2項所定駁回
    清算聲請之事由，是債務人聲請清算，應屬有據。爰依首揭
    規定，裁定開始本件清算程序，並命司法事務官進行本件清
    算程序。
四、爰裁定如主文。　　
中　　華　　民　　國　　111 　年　　6 　　月　　29　　日
                  民事第三庭　法  官  林靖淳
以上正本係照原本作成。
本件裁定不得抗告。　　　　　　　　　
中　　華　　民　　國　　111 　年　　6 　　月　　29　　日
                              書記官  洪忠改